# 新准则预付租金问题

提问人：23340025 时间：2021-06-23 14:08:00
请教版主
对于新租赁准则下预付租金的几个理解：
1 、租赁开始日之前的预付租金，由于在租赁期开始日后会计入“使用权资产”，故作为投资活动现金流，期末需重分类到“其他非流动资产”。
2 、租赁开始日之后，对于租赁期开始日前预付的租金，计入“使用权资产”，该部分金额会按直线法摊销。（或者理解为是在租赁期开始日折现时候算属于 0 时点的现金流出全额计入使用权资产）
3 、租赁开始日之后，整体现金流应该都和最初确认的租赁负债匹配，但也不排除逾期付款情况和提前付款情况出现：
逾期付款 时
（ 1 ）如果逾期付款，那么租赁负债余额会比还款计划多；
（ 2 ）如果逾期后抵扣了预付租金且需要补足（假设短期内补足），那么此时是否不应当按抵用金额把租赁负债和租赁资产对冲？ 或者也可以理解为就算用预付租金抵用当期租赁负债，也应当同时增加一笔租赁资产和租赁负债作为未来现金流的调整。
提前付款 时
（ 1 ）如果在合同约定之外提前付款，那么记账会计入预付账款，此时实务中应当如何处理呢合适，难道只是仅仅把预付账款重分类到使用权资产就可以，而不需要对这项预付款重分类的使用权资产摊销？

回答人：chenyiwei
你的理解基本合理。
如果在合同约定之外提前付款，那么记账会计入预付账款，此时实务中应列报为其他非流动资产，到合同约定的付款日转入使用权资产。